Santiago Nicolás García Herrera

Economista

@ sngh966.sg@gmail.com

**** +57 321 316 9636

Pagotá D.C., Colombia

Estudiante de economía en espera de grado de la Pontifica Universidad Javeriana, interesado en las áreas de investigación, análisis de datos y las matemáticas aplicadas a la economía. Desempeñando los cargos de mentor académico en áreas relacionadas a estadística y de monitor académico en la asignatura series de tiempo. Con capacidad de aprendizaje y trabajo en equipo.

EXPERIENCIA

Practicante en el Departamento Nacional de Planeacion - Dirección de Desarrollo Digital-Unidad de Científicos de Datos DNP

Enero 2020 - Actualmente (5 meses)

- Apoyo en el desarrollo de procesos, herramientas, métodos y técnicas, bajo entornos de software libre, que procesen Información estructurada y no estructurada.
- Apoyo en la aplicación de metodologías convencionales y no convencionales para el procesamiento de datos que permita la extracción de información relevante de los datos
- Apoyo en el análisis de los resultados de los proyectos de analítica de datos finalizados y en desarrollo, para la elaboración de informes, presentaciones y/o reportes
- Apoyo en la elaboración y revisión de documentos relacionados con las metodologías empleadas por el equipo de científicos de datos.

Monitoria Académica de series de tiempo Pontificia Universidad Javeriana

Julio 2019 - Diciembre 2019 (6 meses)

- Enseñé a los estudiantes E-Views.
- Expliqué temas relacionados a la asignatura..
- Dirigí las clases de repaso previas a los exámenes parciales.

Asistente Administrativo Pontificia Universidad Javeriana

meses)

• Clasificar y organizar una base de datos.

Mentor academico

Pontificia Universidad Javeriana

Enero 2018 - Agosto 2019 (1 aÃso y 8 meses)

- Métodos cuantitativos.
- Econometría básica y avanzada
- Macroeconomía avanzada 1 y 2

TECNOLOGÍAS

Eviews

Stata

Herramientas de Microsoft

Excel

Python

GIT

SQL Latex

IDIOMAS

Ingles

EDUCACIÓN

Economista

Pontificia Universidad Javeriana

Septiembre 2020 ₱ Bogotá D.C., Colombia En espera de Grado. Énfasis en:

- Series de tiempo
- Secciones Transversales
- Macroeconomía Internacional
- Desarrollo económico
- Macroeconomía con Agentes Heterogéneos
- Política y teoría Monetaria

CERTIFICACIONES

Análisis Real

FCEA Pontificia Universidad Javeriana

₩ Julio 2019

Pagotá D.C., Colombia

Curso Derivados Basico

FCEA Pontificia Universidad Javeriana

Septiembre 2019

P Bogotá D.C., Colombia

Economía social y sociedad Iberoamericana de Puebla. Mexico

₩ Junio 2018

Mexico

Git, shiny dashboard, SQL de DataCamp Datacamp

2020

♥ Bogotá D.C., Colombia